# 请教各位版主大关于净额法政府补助滞后的思考

提问人：2ndf_kai 时间：2020-12-01 13:33:07
各位好，
准则规定，如果相关长期资产投入使用后企业再取得与资产相关的政府补助，净额法下应当在取得补助时冲减相关资产的账面价值，并按照冲减后的账面价值和相关资产的剩余使用寿命计提折旧或进行摊销
我的问题是，如果说企业收到补助的时候固定资产已经提完了折旧，或者说账面价值不足以冲减取得的补助，这时候该怎么处理？谢谢。

回答人：chenyiwei
如果企业收到补助的时候固定资产已经提完了折旧（这里不考虑折旧年限确定不合理导致差错的情况），则在收到补助款时，全额冲减该资产的折旧原先计入的成本费用项目。
如果收到补助时，相关资产的账面价值不足以冲减取得的补助，则在将相关资产账面价值冲减为零后，剩余补助款冲减该资产的折旧原先计入的成本费用项目。